臺灣高等法院臺中分院刑事裁定
110年度毒抗字第901號
抗  告  人
即  被  告  陳保禕



上列抗告人因違反毒品危害防制條例案件，不服臺灣臺中地方法
院中華民國110年5月18日令送勒戒處所觀察、勒戒之裁定（110
年度毒聲字第730號），提起抗告，本院裁定如下：
    主  文
抗告駁回。
    理  由
一、抗告意旨略以：抗告人即被告甲○○（下稱抗告人）前因施用
    第二級毒品甲基安非他命經查獲後，已經臺灣臺中地方法院
    （下稱原審法院）以110年度毒聲字第206號裁定，於民國10
    9年5月14日至同年6月18日，入臺中戒治所執行觀察、勒戒2
    月，今原審法院復因抗告人另外施用甲基安非他命之本案，
    再為裁定抗告人應入勒戒處所觀察、勒戒，乃屬保安處分執
    行法規定之多數裁定應執行其一之情形，希冀法院審酌上情
    ，應予撤銷原裁定云云。
二、按109年1月15日修正公布，於同年7月15日施行之毒品危害
    防制條例第20條規定：「〈第1項未修正〉犯第10條之罪者，
    檢察官應聲請法院裁定，或少年法院（地方法院少年法庭）
    應先裁定，令被告或少年入勒戒處所觀察、勒戒，其期間不
    得逾2月；〈第3項修正為〉依前項規定為觀察、勒戒或強制戒
    治執行完畢釋放後，3年後再犯第10條之罪者，適用前2項之
    規定。」是依修正後上開規定，觀察、勒戒或強制戒治執行
    完畢釋放後，3年後再犯施用第一、二級毒品罪者，應適用
    觀察、勒戒及強制戒治之規定；又所謂「3年後再犯」，只
    要本次再犯（不論修正施行前、後）距最近1次觀察、勒戒
    或強制戒治執行完畢釋放，已逾3年者，即該當之，不因其
    間有無犯第10條之罪經起訴、判刑或執行而受影響（最高法
    院109年度台上字第3826號判決意旨參照）。
三、經查：
（一）抗告人於109年4月1日12時許，在臺中市○○區○○路0段000
      號采岩汽車旅館506號房內，以將甲基安非他命燒烤而吸
      食其煙霧之方式，施用甲基安非他命1次。旋於同日22時2
      0分許，經警前往該旅館812號房執行臨檢於查獲，並於翌
      日（即2日）凌晨0時48分許，同意接受警方採集尿液送驗
      後，結果呈甲基安非他命陽性反應，有現場照片、臺中市
      政府警察局第五分局委託尿液檢驗代號與真實姓名對照表
      、偵辦毒品案件尿液檢體對照表、委驗單、採集尿液鑑定
      同意書、正修科技大學超微量研究科技中心尿液檢驗報告
      （毒偵1060卷第59至63、73至81頁；核交1358卷第9頁）
      在卷可憑，故抗告人之任意性自白與事實相符，足堪採信
      ，抗告人上開施用施用甲基安非他命之犯行，洵堪認定。
（二）又抗告人前因施用毒品案件，經原審法院裁定入勒戒處所
      觀察、勒戒，嗣因無繼續施用毒品傾向，於101年9月7日
      執行完畢釋放出所，此有卷內臺灣高等法院被告前案紀錄
      表記載甚明。揆諸抗告人本案於109年4月1日施用第二級
      毒品之行為，距離其最近1次觀察、勒戒執行完畢釋放後
      已逾3年，原審認檢察官之聲請為有理由，依修正後毒品
      危害防制條例第20條第3項、第1項規定，裁定抗告人令入
      勒戒處所觀察、勒戒，經核於法並無不合。雖抗告意旨稱
      前另因施用毒品案件，已經原審法院以110年度毒聲字第2
      06號裁定送觀察、勒戒云云，惟該毒品案件之原因事實與
      本案非屬同一案件，且觀察、勒戒並非刑罰而是保安處分
      ，係具有強制治療之特殊處遇方式，自應有保安處分執行
      法第4條之1規定之適用。是法院受理案件後，審查結果認
      抗告人應依法裁定送觀察、勒戒時，除受有毒品危害防制
      條例第20條規定之限制外，尚不受他案觀察、勒戒裁定之
      影響。從而，抗告人受有數個觀察、勒戒之裁定，則應由
      檢察官依前揭保安處分執行法之規定執行其一，與本件抗
      告人是否合於上開應受觀察、勒戒處遇之認定無涉，亦不
      致使抗告人受到重覆執行觀察、勒戒（保安處分）之不利
      益，原審裁定就此業已說明甚詳，抗告人仍執前詞指摘原
      裁定不當，洵非可採。
四、綜上所述，原裁定認抗告人確有施用第二級毒品犯行，事證
    明確，且本案施用毒品之時間距其最近1次因犯施用毒品罪
    經觀察、勒戒完畢釋放日已逾3年，因而依檢察官之聲請，
    裁定令抗告人入勒戒處所觀察、勒戒，核其認事用法，均無
    不合。抗告意旨仍執前詞，指摘原裁定不當，為無理由，應
    予駁回。
據上論斷，依刑事訴訟法第412 條，裁定如主文。
中    華    民    國   110    年    7    月    22     日
            刑事第十庭  審判長法  官  陳  宏  卿 
                              法  官  林  美  玲
                              法  官  楊  文  廣
以上正本證明與原本無異。
不得再抗告。
                              書記官  呂  安  茹
　　　　　　　　　　　　　　　
中　　華　　民　　國　　110 　年　　7 　　月　　22　　日